zh-TW: 拋光劑配方: 管膛油 (杏仁/種子油混合物); 檸檬油; 亞麻籽油; 礦物油; 矽基; 溶劑基; 水性; 蠟基; 其他
es: Formulación del pulimento: Aceite para interiores (mezcla de aceite de almendras/semillas); Aceite de limón; Aceite de linaza; Aceite mineral; A base de silicona; A base de solvente; A base de agua; A base de cera; Otro
da: Poleringsformulering: Træolie (blanding af mandel- og frøolie); Citronolie; Linolie; Mineralsk olie; Silikonebaseret; Opløsningsmiddelbaseret; Vandbaseret; Voksbaseret; Andet
sl-SI: Sestava čistila: Olje za notranjost cevi (mešanica mandljevega olja/olja iz semen); Limonino olje; Laneno olje; Mineralno olje; Na osnovi silikona; Na osnovi topil; Na vodni osnovi; Na osnovi voska; Drugo
en: Polish formulation: Bore oil (almond/seed oil blend); Lemon oil; Linseed oil; Mineral oil; Silicone-based; Solvent-based; Water-based; Wax-based; Other
it: Formulazione del lucido: Olio per canneggiatura (miscela di olio di mandorle/semi); Olio di limone; Olio di semi di lino; Olio minerale; A base di silicone; A base di solventi; A base d'acqua; A base di cera; Altro
hu: Polírozószer összetétele: Furatolaj (mandula-/magolaj keverék); Citromolaj; Lenmagolaj; Ásványi olaj; Szilikon alapú; Oldószer alapú; Vízbázisú; Viasz alapú; Egyéb
nl: Polijstmiddel formulering: Boringolie (mengsel van amandel-/zaadolie); Citroenolie; Lijnzaadolie; Minerale olie; Op basis van siliconen; Op basis van oplosmiddel; Op waterbasis; Op wasbasis; Overig
el: Σύνθεση γυαλιστικού: Λάδι αυλού (μείγμα αμυγδαλέλαιου/σπορέλαιου); Λάδι λεμονιού; Λινέλαιο; Ορυκτέλαιο; Με βάση τη σιλικόνη; Με βάση διαλύτη; Με βάση το νερό; Με βάση το κερί; Άλλο
cs: Složení leštidla: Olej na vývrt (směs mandlového a rostlinného oleje); Citronový olej; Lněný olej; Minerální olej; Na bázi silikonu; Na bázi rozpouštědel; Na bázi vody; Na bázi vosku; Jiné
vi: Công thức Ba Lan: Dầu bảo dưỡng gỗ (hỗn hợp dầu hạnh nhân/hạt); Dầu chanh; Dầu hạt lanh; Dầu khoáng; Gốc silicone; Gốc dung môi; Gốc nước; Gốc sáp; Khác
sk-SK: Zloženie leštidla: Olej na údržbu dreva (zmes mandľového a rastlinného oleja); Citrónový olej; Ľanový olej; Minerálny olej; Na báze silikónu; Na báze rozpúšťadiel; Na báze vody; Na báze vosku; Iné
pl: Formuła politury: Olejek do instrumentów dętych (mieszanka oleju migdałowego/z nasion); Olej cytrynowy; Olej lniany; Olej mineralny; Na bazie silikonu; Na bazie rozpuszczalnika; Na bazie wody; Na bazie wosku; Inne
fr: Formulation du produit d’entretien: Huile pour perce (mélange d’huiles d’amande/de graines); Huile de citron; Huile de lin; Huile minérale; À base de silicone; À base de solvant; À base d’eau; À base de cire; Autre
sv: Formulering för polish: Träblåsolja (mandel-/fröoljeblandning); Citronolja; Linolja; Mineralolja; Silikonbaserad; Lösningsmedelsbaserad; Vattenbaserad; Vaxbaserad; Annat
hr-HR: Poljska formulacija: Ulje za provrt (mješavina bademovog/sjemenskog ulja); Limunovo ulje; Laneno ulje; Mineralno ulje; Na bazi silikona; Na bazi otapala; Na bazi vode; Na bazi voska; Ostalo
fi: Kiillotusaineen koostumus: Puuöljy (manteli- ja siemenöljyseos); Sitruunaöljy; Pellavaöljy; Mineraaliöljy; Silikonipohjainen; Liuotinpohjainen; Vesipohjainen; Vahapohjainen; Muu
pt-BR: Polidor formulação: Óleo para tubos (mistura de óleo de amêndoa/semente); Óleo de limão; Óleo de linhaça; Óleo mineral; À base de silicone; À base de solvente; À base de água; À base de cera; Outros
pt-PT: Fórmula polaca: Óleo para interior (mistura de óleo de amêndoa/sementes); Óleo de limão; Óleo de linhaça; Óleo mineral; À base de silicone; À base de solvente; À base de água; À base de cera; Outro
ru: Формула полироли: Масло для канала ствола (смесь миндального масла и масел из семян); Лимонное масло; Льняное масло; Минеральное масло; На силиконовой основе; На основе растворителя; На водной основе; На восковой основе; Другое
zh-CN: 抛光剂配方: 管膛油（杏仁/种子混合油）; 柠檬油; 亚麻籽油; 矿物油; 硅基; 溶剂基; 水基; 蜡基; 其他
lt-LT: Poliravimo priemonės formulė: Vidinės angos aliejus (migdolų / sėklų aliejų mišinys); Citrinos aliejus; Sėmenų aliejus; Mineralinis aliejus; Silikono pagrindo; Tirpiklių pagrindo; Vandens pagrindo; Vaško pagrindo; Kita
de: Formulierung der Politur: Bohröl (Mandel-/Samenölmischung); Zitronenöl; Leinöl; Mineralöl; Auf Silikonbasis; Lösemittelbasiert; Auf Wasserbasis; Auf Wachsbasis; Sonstige
th: สูตรจากโปแลนด์: น้ำมันบอร์ (ผสมน้ำมันอัลมอนด์/เมล็ดพืช); น้ำมันเลมอน; น้ำมันลินซีด; มิเนอรัลออยล์; สูตรซิลิโคน; สูตรตัวทำละลาย; สูตรน้ำ; สูตรแว็กซ์; อื่นๆ
bg-BG: Формула на полиращия препарат: Масло за канал (смес от бадемово/семенно масло); Лимоново масло; Ленено масло; Минерално масло; На силиконова основа; На основата на разтворители; На водна основа; На восъчна основа; Други
ja: ポリッシュの配合: ボアオイル (アーモンド/シードオイルブレンド); レモンオイル; リンシードオイル (亜麻仁油); ミネラルオイル (鉱物油); シリコンベース; 溶剤ベース; 水性; ワックスベース; その他
nb: Poleringsformel: Treolje (mandel-/frøoljeblanding); Sitronolje; Linolje; Mineralolje; Silikonbasert; Løsemiddelbasert; Vannbasert; Voksbasert; Annet
ro-RO: Formula produsului de lustruire: Ulei pentru interior (amestec de ulei de migdale/semințe); Ulei de lămâie; Ulei de in; Ulei mineral; Pe bază de silicon; Pe bază de solvenți; Pe bază de apă; Pe bază de ceară; Altele
tr: Cila formülasyonu: Boru yağı (badem/tohum yağı karışımı); Limon yağı; Keten tohumu yağı; Mineral yağ; Silikon bazlı; Solvent bazlı; Su bazlı; Vaks bazlı; Diğer
ko: 광택제 제형: 보어 오일(아몬드/씨앗 오일 블렌드); 레몬 오일; 아마인유; 미네랄 오일; 실리콘 기반; 용제 기반; 수성; 왁스 기반; 기타